# 求教陈版营改增下直线法房租的摊销问题

提问人：百里一里白 时间：2017-02-07 22:57:08
陈版您好，想向您请教一下营改增下直线法房租的摊销问题 有A公司签订房屋租赁协议租赁期为 2016 年 7 月 1 日-2018年 7 月 1 日，租金为第一年 100 万（含税），第二年 105 万（含税）。第一个半年即 2016 年 7 月 1 日-20116年 12 月 31 日的 50 万元房租，出租方于 2016年 4 月份一次性开具了营业税发票。其后各年按照营改增要求开具增值税发票。 现在进行直线法房租摊销，计入两年摊销期的全部房租费用金额为50+50/1.05+100/1.05=192.86万元，该费用金额在 24 个月内平均摊销，每月摊销192.86/24=8.04万元，该处理是否正确，希望老师百忙之中可以抽空解答，谢谢陈版！

回答人：chenyiwei
基本可以这样理解。但总租金的计算应为： 50 ＋ 50 ／1.05＋ 105 ／1.05＝197.62万？

提问人：wufaxian 时间：2018-05-15 17:26:25
看年报当中类似的关于准则的描述“當本集團作為出租人時，由本集團通過經營租賃出租之資產列於非流動資產項下，而通過經營租賃應收之租金按租賃期以直線法列入損益表。” ------------年报都是一年一发。很少关心月度数据。本帖的题主:"该费用金额在 24 个月内平均摊销，每月摊销192.86/24=8.04万元" 按租賃期以直線法列入損益表。是这么按月操作么？

回答人：chenyiwei
是。